---
title: "R网络分析note"
author: "Liripo"
date: "`r Sys.Date()`"
output: 
  html_document:
    #code_folding: show
    theme:
      version: 4
      #bootswatch: cerulean
---

```{r setup, include=FALSE}
knitr::opts_chunk$set(echo = TRUE,
                      collapse = T,
                      error = T)
```

R中网络分析常用的包`igraph`（包含算法与可视化）、`tidygraph`（使用tidy封装了igraph算法）、 `vizNetwork` (网络可视化htmlwidgets，使用viz.js)、`ggraph`（ggplot2 可视化网络）、`statnet`（用于网络数据表示、可视化、分析和模拟的集成工具）、`RCy3`（使用 CyREST 在**R**和 **Cytoscape**之间进行通信，允许使用 Cytoscape 点击式可视界面查看、探索和操作任何图形）。

# igraph

```{r}
library(igraph,warn.conflicts = FALSE)
library(igraphdata)
```

```{r}

data(macaque)
class(macaque)
macaque
data(Koenigsberg)
Koenigsberg
```

第一行中，字符编码的意义：

-   D或者U代表有向（undireted）或者无向（undireted）

-   N：第二个字母是"N"，用于命名图形。如果是破折号表示图表没有命名。

-   W: 第三个字母是"W"，如果图形是加权的(换句话说，如果图形是值图，第2.4节)。非加权图在这个位置是破折号。

-   B：第四个字母是"B"，代表是双向的（two-mode）; For unipartite (one-mode) graphs a dash is printed here。

旁边两个数字代表顶点`vertices,nodes`数和边`edge,links`数。

`neighbors(graph, v, mode = c("out", "in", "all", "total"))`返回顶点被`edges`连接的邻接顶点，对于**无向graph**而言，mode参数没有意义，对于有向图，mode为"out"时，连接为outgoing【外连接】,即顶点为边的尾部。

```{r}
macaque %>% ends('V1|V2') #获取边的两端
macaque %>% tail_of('V1|V2') #获取有向图边的尾部节点
macaque %>% head_of('V1|V2') #头部
macaque %>% neighbors('PIP', mode = "out")
E(macaque)[from("PIP")]
E(macaque)[c('V1|V2', 'V2|V3A', 'V3A|V4')]
```

## 子图与组件（components）

`induced_subgraph`可以根据给出的顶点生成子图。

```{r}
V(macaque)['V1', 'V2', nei('V1'), nei('V2')] %>%
  induced_subgraph(graph = macaque)
```

在图论中，连通图基于连通的概念。在一个无向图 G 中，若从V~i~到V~j~有路径相连（当然从v~j~到V~i~也一定有路径），则称i和j是连通的。如果 G 是有向图，那么连接i和j的路径中所有的边都必须同向。如果图中任意两点都是连通的，那么图被称作**连通图。**

通过`is_connected(graph,mode = c("weak","strong))` 判断，对于无向图，mode参数被忽略。

强连通图（Strongly Connected Graph）是指在有向图G中，如果对于每一对vi、vj，vi≠vj，从vi到vj和从vj到vi都存在路径，则称G是强连通图。

弱连通图：将有向图的所有的有向边替换为无向边，所得到的图称为原图的基图。如果一个有向图的基图是连通图，则有向图是弱连通图。

```{r}
is_connected(macaque, mode = "strong")
is_connected(macaque, mode = "weak")
```

[连通分量（connected components）](https://jasonxqh.github.io/2020/05/15/%E8%BF%9E%E9%80%9A%E5%88%86%E9%87%8F/):无向图G的极大连通子图称为G的连通分量。极大连通子图的意思是：该子图是G的连通子图，如果再加入一个顶点，该子图不连通。下图中共有9个连通分量。

igraph使用`clusters`或者`components`获取连通分量，两个函数是相同的。

```{r}
g <- sample_gnp(20, 1/20)
(clu <- components(g))
plot(g)
groups(clu)
```

## 顶点与边的操作

可以使用索引操作：

```{r}
V(macaque)[1:4]
V(macaque)[c('V1', 'V2', 'V3', 'V3A')]
```
